臺灣嘉義地方法院刑事判決　　　　　　　 95年度訴字第718號
公　訴　人　臺灣嘉義地方法院檢察署檢察官
被　　　告　甲○○
上列被告因違反毒品危害防制條例案件，經檢察官提起公訴（九
十五年度毒偵字第一○七○號），被告於準備程序中就被訴事實
為有罪之陳述，經本院合議庭裁定由受命法官獨任進行簡式審判
程序，判決如下：
    主  文
甲○○施用第一級毒品，累犯，處有期徒刑捌月。
扣案之止血帶貳條及注射針筒貳支均沒收。
    事  實
一、甲○○前因竊盜案件，經臺灣臺中地方法院於民國八十九年
    七月二十七日以八十九年度易字第三三六號判決判處有期徒
    刑十月確定，於九十年十二月二日縮短刑期執行完畢，復於
    九十四年間因施用毒品案件，經臺灣彰化地方法院以九十四
    年度毒聲字第六四○號裁定送觀察、勒戒後，因認無繼續施
    用毒品之傾向，於九十四年九月三十日觀察、勒戒執行完畢
    釋放。詎仍不知悔改，於觀察、勒戒執行完畢釋放後五年內
    ，基於施用第一級毒品海洛因之犯意，於九十五年九月十三
    日上午七時許，在其嘉義市○○路二二五巷七號住處，先以
    止血帶綁住手臂，再以注射針筒內放置第一級毒品海洛因加
    美娜水稀釋後注射之方式，施用第一級毒品海洛因一次。嗣
    於九十五年九月十三日下午五時許，在其上址住處為警查獲
    ，並扣得其所有供施用第一級毒品海洛因所用之止血帶二條
    及注射針筒二支，而於查獲當日下午六時三十五分許，得甲
    ○○同意後，採其尿液送驗，其結果呈海洛因之代謝物嗎啡
    陽性反應，始悉上情。
二、案經嘉義市警察局移送臺灣嘉義地方法院檢察署檢察官偵查
    起訴。
    理  由
一、本件係經被告甲○○於準備程序當庭表示認罪，而經本院裁
    定以簡式審判程序加以審理，則依據刑事訴訟法第二百七十
    三條之二、同法第一百五十九條第二項之規定，不適用傳聞
    法則有關限制證據能力之相關規定，合先敘明。
二、上開事實，業據被告甲○○於警詢、偵查及本院坦承不諱，
    而其上開為警查獲所採集之尿液，經送請高雄市立凱旋醫院
    檢驗結果，確呈施用第一級毒品海洛因之代謝物嗎啡陽性反
    應，有高雄市立凱旋醫院濫用藥物尿液檢驗報告（見偵查卷
    第一○頁）及代號與真實姓名對照表（見警第一三頁）在卷
    可稽，復有被告所有供施用第一級毒品海洛因所用之止血帶
    二條及注射針筒二支扣案可資佐證，足認被告上開自白與事
    實相符，堪以採信。再查被告曾於九十四年間因施用毒品案
    件，經臺灣彰化地方法院以九十四年度毒聲字第六四○號裁
    定送觀察、勒戒後，因認無繼續施用毒品之傾向，於九十四
    年九月三十日觀察、勒戒執行完畢釋放，有臺灣高等法院被
    告前案紀錄表在卷可參，是被告於觀察、勒戒執行完畢釋放
    後，五年內再犯施用毒品罪，自應依法論罪科刑。
三、查海洛因屬毒品危害防制條例第二條第二項第一款之第一級
    毒品，核被告所為，係犯毒品危害防制條例第十條第一項之
    施用第一級毒品罪。被告因施用第一級毒品海洛因而持有海
    洛因之低度行為，為其施用之高度行為所吸收，不另論罪。
    查被告前因竊盜案件，經臺灣臺中地方法院於八十九年七月
    二十七日以八十九年度易字第三三六號判決判處有期徒刑十
    月確定，於九十年十二月二日縮短刑期執行完畢，有臺灣高
    等法院被告前案紀錄表在卷可稽，其受徒刑執行完畢，五年
    以內故意再犯本案有期徒刑以上之罪，為累犯，依法加重其
    刑。爰審酌被告前曾因施用毒品觸法，仍不知悛悔，又施用
    足以導致精神障礙、性格異常，甚至造成生命危險之毒品，
    戕害一己之身體健康，對社會治安可能之危害程度非微，惟
    其犯罪後尚能坦承犯行等一切情狀，量處如主文所示之刑。
    另扣案之上開止血帶二條及注射針筒二支係被告所有供本案
    犯罪所用之物，業據被告於警詢及本院供承在卷，併均依刑
    法第三十八條第一項第二款規定宣告沒收。
四、至臺灣彰化地方法院檢察署九十五年度毒偵字第四四一四號
    移送併辦意旨略以：被告基於施用第一級毒品海洛因之犯意
    ，於九十五年九月二十二日下午六時許，在嘉義縣民雄鄉之
    不詳地點，施用第一級毒品海洛因一次，嗣於九十五年九月
    二十三日凌晨一時四十分許在國道一號公路北向二一八‧二
    公里處為警查獲，並扣得第一級毒品海洛因一包（毛重約○
    ‧七公克）及注射針筒四支等物，因認被告涉犯毒品危害防
    制條例第十條第一項之施用第一級毒品罪嫌，且與本件上開
    起訴之施用第一級毒品部分有集合犯之實質上一罪關係，移
    送本院併案審理。惟被告於併案事實所稱之時、地施用毒品
    ，顯屬另一獨立施用毒品之行為，與原起訴之時間地點均異
    ，被告前後二次施用第一級毒品之行為，雖為複數行為，惟
    其並未具備預先反覆實施之犯意，實難單以被告亦觸犯相同
    之毒品危害防制條例第十條第一項施用第一級毒品罪名，即
    謂其先後施用毒品之行為，為集合犯之實質上一罪關係。是
    移送併辦部分與本件上開論罪科刑之施用毒品犯行，既無集
    合犯之實質上一罪關係，自非起訴效力所及，本院就併案部
    分尚無從併予審究，應退由檢察官另為妥適之處理，附此敘
    明。
據上論斷，應依刑事訴訟法第二百七十三條之一第一項、第二百
九十九條第一項前段，毒品危害防制條例第十條第一項，刑法第
十一條前段、第四十七條第一項、第三十八條第一項第二款，判
決如主文。
本案經檢察官陳志川到庭執行職務。
中　　華　　民　　國　九十六　年　  二  　月   十四 　日
                  刑事第三庭    法　官　鄭雅文
以上正本證明與原本無異。
如不服本判決，應於判決送達後十日內，向本院提出上訴狀。
中　　華　　民　　國　九十六　年　  二  　月   十四 　日
                              　書記官　鄭翔元
附錄論罪科刑法條：
毒品危害防制條例第十條第一項
施用第一級毒品者，處六月以上五年以下有期徒刑。
